臺灣臺南地方法院交通事件裁定　　　　 96年度交聲字第492號
移送機關　　交通部公路總局嘉義區監理所麻豆監理站
異議人即　　日月泰交通事業有限公司
受處分人
代 表 人　　甲○○
上列受處分人因違反道路交通管理處罰條例案件，對於交通部公
路總局嘉義區監理所麻豆監理站民國 96年6月11日所為之裁決處
分（處分案號：麻監裁罰字第裁75-B00000000號）聲明異議，本
院裁定如下：
    主  文
異議駁回。
    理  由
一、聲明異議意旨略以：異議人即受處分人日月泰交通事業有限
    公司所有之車牌號碼ＧＯ─４３３號營業大貨曳引車（下稱
    ＧＯ─４３３號大貨曳引車），經司機李育瑞駕駛載運飲料
    而於民國96年5月4日11時40分許行經高雄市新光號與成功路
    口時，遭警員以ＧＯ─４３３號大貨曳引車核定之總重量為
    21公噸，然經磅量發現包含裝載貨物之總重量為26點347 公
    噸，業已超過該車核定之總重量5點347公噸之違規事實，而
    開單舉發，經原處分機關即交通部公路總局嘉義區監理所麻
    豆監理站（下稱原處分機關）以上揭違規事實明確，依道路
    交通管理處罰條例第29條之2第1項、第3項規定，以96年6月
    11日麻監裁罰字第裁75-B00000000號裁決書裁處異議人罰鍰
    新臺幣（下同）1萬6千元，並記汽車違規紀錄1 次（下稱本
    件裁決處分，又該處分所載舉發法條漏載第1 項），惟ＧＯ
    ─４３３號大貨曳引車在上揭時地聯結有車牌號碼３７─Ｋ
    Ｒ號拖車（下稱３７─ＫＲ號拖車），而該大貨曳引車含聯
    結之拖車共可載重42公噸，就此載重標準而言並無超載，本
    件裁決處分顯有不當，爰聲明異議請求撤銷本件裁決處分等
    語。
二、按汽車裝載貨物超過核定之總重量、總聯結重量者，處汽車
    所有人罰鍰，並記汽車違規紀錄1次；有前2項規定之情形者
    ，應責令改正或當場禁止通行，並處1 萬元罰鍰，超載10公
    噸以下者，以總超載部分，每1公噸加罰1千元；超載逾10公
    噸至20公噸以下者，以總超載部分，每1公噸加罰2千元；超
    載逾20公噸至30公噸以下者，以總超載部分，每1公噸加罰3
    千元；超載逾30公噸者，以總超載部分，每1公噸加罰5千元
    。未滿1公噸以1公噸計算，道路交通管理處罰條例第29條之
     2第1項、第3項定有明文。經查：
  (一)異議人所有之ＧＯ─４３３號大貨曳引車，其裝載貨物核定
    之總重量為21公噸，有該車之汽車新領牌照登記書及汽車車
    籍查詢各一份可稽。又該車經司機李育瑞駕駛載運飲料貨物
    ，於96年5月4日11時40分許行經高雄市新光號與成功路口時
    ，經磅量測重發現該裝載貨物之ＧＯ─４３３號大貨曳引車
    之總重量為26點347 公噸，業已超過該車核定之裝載貨物總
    重量5點347公噸之違規事實，遭警開單舉發，並經原處分機
    關以上揭違規事實明確，依道路交通管理處罰條例第29條之
    2第1項、第3 項規定，以本件裁決處分裁處異議人罰鍰1萬6
    千元，並記汽車違規紀錄1次等情，有高雄市政府警察局 96
    年5月4日高市警交字第Ｂ00000000號舉發違反道路
    交通管理事件通知單及本件裁決處分各一份可憑。
  (二)按道路交通安全規則第79條第1項第1款，對於貨車之裝載，
    規定裝載貨物不得超過核定之總重量；同規則第81條第1項
    第1款及第2款，對於聯結車之裝載，分別規定聯結車之總聯
    結重量不得超過曳引車核定之總聯結重量，及拖車之總重量
    不得超過核定之總重量。故兼供曳引車之貨車聯結拖車裝載
    時，除不得超過汽車行車執照上核定登載之總聯結重量（貨
    車總重量與拖車總重量之和）外，其貨車及拖車之裝載，亦
    分別不得超過本身核定之總重量，故道路交通安全規則，雖
    未規定貨物須平均於前、後貨廂上，但仍可依道路交通管理
    處罰條例第29條第1項第1款處罰，此有交通部86年9月22 日
    交路86字第006560號函可參。是供曳引車之貨車有聯結拖車
    者，不僅該貨車含聯結拖車之總裝載重量，不得超過二者核
    定裝載重量之總和外，該貨車及拖車之各自裝載，亦分別不
    得超過各自本身核定之裝載總重量。查ＧＯ─４３３號大貨
    曳引車於上揭時地，雖有聯結３７─ＫＲ號拖車，然當時該
    拖車並未裝載貨物，且經磅量裝載貨物之ＧＯ─４３３號大
    貨曳引車之總重量，為26點347 公噸，業已超過該車核定之
    裝載貨物總重量7等情，有高雄市政府警察局96年7月11日高
    市警交字第０九六００三六二六四號函及函附之磅量測重相
    片一張可憑，故雖未將３７─ＫＲ號拖車一併磅量測重，然
    裝載貨物之ＧＯ─４３３號大貨曳引車之總重量，即已出現
    達26點347公噸而超過該大貨曳引車本身核定之21 公噸裝載
    總重量5點347公噸之情形，業構成汽車裝載貨物超過核定重
    量之違規事實至明，不容異議人以上開磅量測重之重量，並
    未超過該大貨曳引車與聯結之３７─ＫＲ號拖車合計可載重
    42公噸之裝載重量為異議之理由。
  (三)從而，上開違規事實堪認明確，原處分機關據以依道路交通
    管理處罰條例第29條之2第1項、第3項規定，裁處如本件裁
    決處分所示之處罰，並無違誤，本件異議為無理由，應予駁
    回。
三、據上論斷，應依道路交通案件處理辦法第19條，裁定如主文
    。
中　　華　　民　　國　　96　　年　　9 　　月　　21　　日
                      交通法庭  法  官  陳威龍
以上正本證明與原本無異。
如不服本裁定，應於收受送達後5日內向本院提出抗告狀。（應
附繕本）
　　　　　　　　　　　　　　　　書記官　鄭吉裕
中　　華　　民　　國　　96　　年　　9 　　月　　26　　日
